臺灣橋頭地方法院刑事判決　
111年度交簡上字第149號
上  訴  人  臺灣橋頭地方檢察署檢察官
被      告  張光仁


上列上訴人因被告公共危險案件，不服本院橋頭簡易庭中華民國
111年7月13日111年度交簡字第1663號第一審刑事簡易判決（聲
請簡易判決處刑案號：111年度速偵字第1219號），提起上訴，
本院管轄之第二審合議庭判決如下：
    主  文
上訴駁回。
    事實及理由
一、按第二審判決書，得引用第一審判決書所記載之事實、證據
    及理由，對案情重要事項第一審未予論述，或於第二審提出
    有利於被告之證據或辯解不予採納者，應補充記載其理由。
    刑事訴訟法第373條定有明文。次按上訴得對於判決之一部
    為之。對於判決之一部上訴者，其有關係之部分，視為亦已
    上訴。但有關係之部分為無罪、免訴或不受理者，不在此限
    。上訴得明示僅就判決之刑、沒收或保安處分一部為之，刑
    事訴訟法第348條定有明文。前開規定已於民國110年6月16
    日公布，同年月18日生效施行，依同法第455條之1第3項規
    定，此條規定在對於簡易判決不服上訴於管轄第二審地方法
    院合議庭時，亦有準用。經查，本案檢察官提起上訴後，於
    111年7月26日繫屬本院，有臺灣橋頭地方檢察署111年7月26
    日橋檢和稱111上148字第1119031021號函及其上蓋印之本院
    收案章可佐（見本院交簡上字卷第7頁），本案自應適用前
    揭法條定其上訴範圍。又檢察官僅以原判決未依刑法第47條
    第1項規定對被告張光仁論以累犯並加重其刑、量刑過輕為
    由提起上訴，可認其已明示僅就原判決之「刑」上訴，依刑
    事訴訟法第348條第3項規定，本案上訴範圍即本院審理範圍
    ，應限於原判決關於刑之部分。至於原判決其他部分，均未
    經上訴，自不在本院審查範圍內。故本院論斷原判決關於刑
    之部分妥適與否之判斷基礎，除原判決關於「刑」之理由外
    ，均引用第一審刑事簡易判決書記載之事實、證據及理由（
    如附件）。
二、原審認被告為第2次再犯酒後駕車之公共危險案件，未能深
    切反省警惕，法治觀念不足，漠視自身及公眾往來通行之安
    全，所為殊值非難；惟念被告犯後坦承犯行，態度尚可，並
    未肇事造成實害；暨被告高職畢業之智識程度、自述勉持之
    家庭經濟狀況，及其犯罪動機、目的等一切情狀，量處有期
    徒刑2月、併科罰金新臺幣（下同）3萬元，有期徒刑如易科
    罰金、罰金如易服勞役，均以1千元折算1日。經核原審量刑
    業以行為人之責任為基礎，審酌刑法第57條各款所列情形，
    為科刑輕重標準之綜合考量，並未逾越法定刑度，亦無裁量
    濫用之情形，所量之刑度與罪刑相當原則及比例原則無悖，
    亦屬允當，應予維持。
三、上訴之論斷：
　  ㈠檢察官上訴意旨略以：檢察官於聲請簡易判決處刑書中，
      已有主張被告構成累犯並應加重其刑，復提出「刑案資料
      查註紀錄表」、「被告提示簡表」、「矯正簡表」為佐，
      堪認檢察官已具體指出證明方法。原判決認難以上述紀錄
      逕認構成累犯，顯將僅拘束個案之最高法院刑事大法庭11
      0年度台上大字第5660號裁定效力不當擴大，對檢察官職
      權行使增加法律所無限制，混淆第47條之累犯與第57條量
      刑事由。且縱本案被告未依累犯而加重其刑，既已經臺灣
      橋頭地方法院107年交簡字第1234號判決判處有期徒刑3月
      、併科罰金2萬元確定(下稱前案)，原審卻僅判處被告有
      期徒刑2月，量刑仍有未妥，請求將原判決撤銷等語。
　  ㈡按法院於審酌被告是否適用累犯規定而加重其刑時，訴訟
      程序上應先由檢察官就前階段被告構成累犯之事實，以及
      後階段應加重其刑之事項，主張並具體指出證明方法後，
      法院才需進行調查與辯論程序，而作為是否加重其刑之裁
      判基礎。前階段構成累犯事實為檢察官之實質舉證責任，
      後階段加重量刑事項為檢察官之說明責任，均應由檢察官
      分別負主張及具體指出證明方法之責。倘檢察官未主張或
      具體指出證明方法時，可認檢察官並不認為被告構成累犯
      或有加重其刑予以延長矯正其惡性此一特別預防之必要，
      且為貫徹舉證責任之危險結果所當然，是法院不予調查，
      而未論以累犯或依累犯規定加重其刑，即難謂有應調查而
      不予調查之違法。至於檢察官所提出之證據資料，經踐行
      調查程序，法院認仍有不足時，是否立於補充性之地位，
      曉諭檢察官主張並指出證明方法，自得由事實審法院視個
      案情節斟酌取捨。又法院依簡易程序逕以簡易判決處刑者
      ，因無檢察官參與，倘檢察官就被告構成累犯之事實及應
      加重其刑事項，未為主張或具體指出證明方法，受訴法院
      自得基於前述說明，視個案情節斟酌取捨，併予敘明。若
      檢察官未主張或具體指出證明方法，法院因而未論以累犯
      或依累犯規定加重其刑，基於累犯資料本來即可以在刑法
      第57 條第5款「犯罪行為人之品行」中予以負面評價，自
      仍得就被告可能構成累犯之前科、素行資料，列為刑法第
      57條第5 款所定「犯罪行為人之品行」之審酌事項。於此
      情形，該可能構成累犯之前科、素行資料既已列為量刑審
      酌事由，對被告所應負擔之罪責予以充分評價，依重複評
      價禁止之精神，自無許檢察官事後循上訴程序，以該業經
      列為量刑審酌之事由應改論以累犯並加重其刑為由，指摘
      原判決未依累犯規定加重其刑違法或不當（最高法院110
      年度台上字第5660號判決意旨參照）。
　  ㈢本案檢察官於聲請簡易判決處刑時，主張被告前因公共危
      險案件，經本院以107年度交簡字第1234號判處有期徒刑3
      月、併科罰金2萬元確定，於108年5月20日易科罰金執行
      完畢等情，有臺灣橋頭地方檢察署刑案資料查註紀錄表、
      本院107年度交簡字第1234號判決附卷可憑，是被告於徒
      刑執行完畢後，5年以內故意再犯本件同罪質之有期徒刑
      以上之罪，請依刑法第47條第1項規定論以累犯並加重其
      刑等語，復提出被告之刑案資料查註紀錄表為證。惟查，
      原判決就被告本案犯行，固未依刑法第47條第1項規定論
      以累犯並加重其刑，然於論罪科刑欄及審酌欄中業已分別
      敘明「至聲請意旨雖敘明被告構成累犯，並請求參照司法
      院大法官釋字第775號解釋意旨，審酌依刑法第47條第1項
      規定加重其刑等語。惟聲請人未就被告構成累犯之前階段
      事實及應加重其刑之後階段事項，主張並具體指出證明方
      法，容屬未盡實質舉證責任，本院自無從為補充性調查，
      即不能遽行論以累犯及加重其刑，但本院仍得就被告之前
      科素行，依刑法第57條第5款所定「犯罪行為人之品行」
      之量刑審酌事項而為上揭評價。」、「本次為被告第2次
      再犯酒後駕車之公共危險案件」等語，堪認原審已就被告
      可構成累犯之前科、素行資料，列為量刑審酌事由予以充
      分評價，顯然原審認檢察官就被告構成累犯之事實及應加
      重其刑之事項，所主張及指出之證明方法，尚有未盡，並
      認無依職權調查必要，因而未論以累犯或依累犯規定加重
      其刑。揆諸前揭說明，自無許檢察官事後循上訴程序，以
      該業經列為量刑審酌之事由應改論以累犯並加重其刑為由
      ，指摘原判決未依累犯規定加重其刑違法或不當。
　  ㈣至檢察官雖認縱未論以累犯，量刑仍有不當云云。然按量
      刑之輕重，係事實審法院得依職權自由裁量之事項，茍已
      斟酌刑法第57條各款所列情狀而未逾越法定刑度，不得遽
      指為違法；又在同一犯罪事實與情節，如別無其他加重或
      減輕之原因，下級審法院量定之刑，亦無過重或失輕之不
      當情形，則上級審法院對於下級審法院之職權行使，原則
      上應予尊重（最高法院75年度台上字第7033號、85年度台
      上字第2446號判決意旨可資參照）。量刑係法院就繫屬個
      案犯罪之整體評價，為事實審法院得依職權自由裁量之事
      項，量刑判斷當否之準據，應就判決之整體觀察為綜合考
      量，不可取其中片段，遽予評斷。前案中被告測得之吐氣
      所含酒精濃度達每公升0.95毫克，且係於105年5月21日0
      時20分許結束飲酒後之3分鐘旋即駕車上路，有本院107年
      度交簡字第1234號判決可參（見偵卷第19至20頁）。原審
      業已審酌被告有酒駕前科已如前述，且本案吐氣所含酒精
      濃度為每公升0.31毫克，逾吐氣所含酒精濃度每公升0.25
      毫克之標準並非甚多，且被告於111年6月2日22時許起至
      翌(3)日2時許間飲酒後，迄111年6月3日10時許始駕車上
      路，是被告飲酒完畢後至駕車上路尚有約8小時之間隔，
      與前案之案情為甫飲酒後全然不顧自身及一般往來之公眾
      安全旋即駕駛動力交通工具、酒測值嚴重超標等情尚有不
      同。原審因斟酌上開犯罪情節予以量刑，尚屬妥適，難認
      原審有何違法或不當可言。
　  ㈤從而，檢察官執詞主張原判決未論累犯並加重其刑及量刑
      過輕，為無理由，應予駁回。
據上論斷，依刑事訴訟法第455條之1第1項、第3項、第364條、
第373條、第368條，判決如主文。
本案經檢察官饒倬亞聲請簡易判決處刑及提起上訴，檢察官陳登
燦到庭執行職務。
中　　華　　民　　國　　111 　年　　11　　月　　29　　日
                  刑事第二庭    審判長法　官  黃右萱
　　　　　　　　　
　　　　　　　　　                    法  官  方佳蓮
　　　　　　　　　
　　　　　　　　　                    法  官  王奕華
以上正本證明與原本無異。
不得上訴。
                                書記官  莊琬婷
中　　華　　民　　國　　111 　年　　11　　月　　29　　日
附錄本案論罪科刑法條：
刑法第185 條之3 第1 項第1 款
駕駛動力交通工具而有下列情形之一者，處3 年以下有期徒刑，
得併科30萬元以下罰金：
一、吐氣所含酒精濃度達每公升0.25毫克或血液中酒精濃度達百
    分之0.05以上。
附件：本院111年度交簡字第1663號刑事判決
臺灣橋頭地方法院刑事簡易判決　
111年度交簡字第1663號
聲  請  人  臺灣橋頭地方檢察署檢察官
被      告  張光仁
上列被告因公共危險案件，經檢察官聲請以簡易判決處刑（111年度速偵字第1219號），本院判決如下：
    主      文
張光仁犯不能安全駕駛動力交通工具罪，處有期徒刑貳月，併科
罰金新臺幣參萬元，有期徒刑如易科罰金，罰金如易服勞役，均
以新臺幣壹仟元折算壹日。
    事實及理由
一、本件犯罪事實及證據，除犯罪事實欄一、第7行所載「自用
    小貨車」應更正為「自用小客貨車」外，餘均引用檢察官聲
    請簡易判決處刑書之記載（如附件）。
二、論罪科刑：
(一)核被告所為，係犯刑法第185 條之3 第1 項第1 款之不能安
    全駕駛動力交通工具罪。
(二)至聲請意旨雖敘明被告構成累犯，並請求參照司法院大法官
    釋字第775號解釋意旨，審酌依刑法第47條第1 項規定加重
    其刑等語。惟聲請人未就被告構成累犯之前階段事實及應加
    重其刑之後階段事項，主張並具體指出證明方法，容屬未盡
    實質舉證責任，本院自無從為補充性調查，即不能遽行論以
    累犯及加重其刑，但本院仍得就被告之前科素行，依刑法第
    57條第5 款所定「犯罪行為人之品行」之量刑審酌事項而為
    上揭評價，併予敘明（參照最高法院刑事大法庭110 年度台
    上大字第5660號裁定、最高法院110年度台上字第5660號判
    決意旨）。　　
三、爰審酌本次為被告第2 次再犯酒後駕車之公共危險案件，有
    臺灣高等法院被告前案紀錄表1 份附卷足憑，其未能深切反
    省警惕而再犯，足見其法治觀念不足，未能記取過錯，再次
    漠視自身及公眾往來通行之安全，極易造成自己或他人之嚴
    重損害，所為非是；惟念其坦承犯行，態度尚可，又經警盤
    查前，未肇事造成實害，兼衡其高職畢業之智識程度、自述
    勉持之家庭經濟狀況、所駕駛動力交通工具種類以及查獲時
    吐氣所含酒精濃度之違反義務程度，暨其動機、目的等一切
    情狀，量處如主文所示之刑，並諭知易科罰金及易服勞役之
    折算標準。
四、依刑事訴訟法第449 條第1 項前段、第3 項、第454 條第2
    項，逕以簡易判決處刑如主文。
五、如不服本判決，得自收受送達之翌日起20日內向本院提出上
    訴狀，上訴於本院第二審合議庭（須附繕本）。
六、本案經檢察官饒倬亞聲請以簡易判決處刑。
中　　華　　民　　國　　111 　年　　7 　　月　　13　　日
                  橋頭簡易庭  法  官  廖華君
以上正本證明與原本無異。
如不服本判決，應於判決送達之日起20日內向本院提出上訴書狀
。
中　　華　　民　　國　　111 　年　　7 　　月　　14　　日
 　　　　　　　　　　　       書記官  顏宗貝
附錄論罪之法條：
刑法第185 條之3 第1 項第1 款
駕駛動力交通工具而有下列情形之一者，處3 年以下有期徒刑，
得併科30萬元以下罰金：
一、吐氣所含酒精濃度達每公升0.25毫克或血液中酒精濃度達百分之0.05以上。　　　　　　　　　　　　　　　　　
【附件】　　　　　　　　　　　　　　　　
臺灣橋頭地方檢察署檢察官聲請簡易判決處刑書
111年度速偵字第1219號　　　　　　　　　　　　　　　　　 
　　被　　　告　張光仁　（年籍詳卷）
上被告因公共危險案件，業經偵查終結，認為宜聲請以簡易判決
處刑，茲將犯罪事實及證據並所犯法條分敘如下：
　　　　犯罪事實
一、張光仁前因公共危險案件，經臺灣橋頭地方法院以107年度
    交簡字第1234號判決判處有期徒刑3月，併科罰金新臺幣2萬
    元確定，於民國108年5月20日易科罰金執行完畢。詎仍不知
    悔改，於111年6月2日22時許起至翌(3)日2時許間，在高雄
    市○○區○○路000號14樓住處飲用高粱酒3杯後，仍於111年6月
    3日10時許，基於不能安全駕駛動力交通工具之犯意，駕駛
    車牌號碼00-0000號自用小貨車上路。嗣於同日10時35分許
    ，行經高雄市○○區○○○路000號前，因駕車抽菸而為警攔查，
    並察覺其身有酒味，於同日10時44分測得其吐氣所含酒精濃
    度為每公升0.31毫克。
二、案經高雄市政府警察局左營分局報告偵辦。
　　　　證據並所犯法條
一、上揭犯罪事實，業據被告張光仁於警詢及偵查中均坦承不諱
    ，並有酒精濃度檢測單、財團法人工業技術研究院呼氣酒精
    測試器檢定合格證書各1份、高雄市政府警察局舉發違反道
    路交通管理事件通知單2份等在卷可稽，被告犯嫌堪以認定
    。
二、核被告所為，係犯刑法第185條之3第1項第1款之不能安全駕
    駛動力交通工具罪嫌。又被告曾受如犯罪事實欄所載之論罪
    科刑及執行情形，有本署刑案資料查註紀錄表、臺灣橋頭地
    方法院107年度交簡字1234號判決附卷可憑，其於徒刑之執
    行完畢後，5年以內故意再犯本件有期徒刑以上之罪，為累
    犯，請斟酌刑法第47條第1項之規定及司法院釋字第775號解
    釋意旨加重其刑。
三、依刑事訴訟法第451條第1項聲請逕以簡易判決處刑。
　　此　　致
臺灣橋頭地方法院
中　　華　　民　　國　 111　　年　　6 　　月　 　7  　日
　　　　　　　　　　　　　    檢 察 官　 饒 倬 亞